最　高　行　政　法　院　裁　定
　　　　　　　　　　　　　94年度裁字第02043號
聲　請　人　甲○○
上列聲請人與相對人財政部間因入出境事件，對於中華民國93年
8月31日本院93年度裁字第1076號裁定，聲請再審，本院裁定如
下：
    主  文
再審之聲請駁回。
再審訴訟費用由聲請人負擔。
    理  由
一、按對於確定裁定聲請再審，依行政訴訟法第283條準用同法
    第277條第1項第4款之規定，必須表明再審理由及關於再審
    理由並遵守不變期間之證據。所謂表明再審理由，必須指明
    確定裁定有如何合於行政訴訟法第273條所定再審事由之具
    體情事，始為相當，倘僅泛言有再審事由而無具體情事者，
    仍難謂已合法表明再審事由，所為再審之聲請，即屬不合法
    。
二、聲請再審意旨略謂：（一）查原處分機關所據，法務部調查
    局中部地區機動工作組（下稱調查局中機組）民國（下同）
    86年7月24日查獲之證物中，其扣押物明細表編號第3號至第
    12號之帳冊資料，僅係聲請人至「唐美蓮、新合」等會計事
    務所（對外總稱唐象書事務所，負責人唐美蓮）學習時，負
    責之「陳年文件歸檔、保管」。該帳冊資料為「85年1月至
    85年12月間」全年度之文件，依行政作業程序「接件人→承
    辦人→審查→歸檔」，縱有違章、犯罪之行為，皆與聲請人
    無涉。另調查局中機組調查報告認「唐象書、新合會計稅務
    聯合事務所，此等名稱皆未向有關單位稅捐處及國稅局登記
    」，顯有未盡調查事實之能事，有各該財政部臺灣省中區國
    稅局各類所得扣繳暨免扣繳憑單可稽。（二）相對人核定聲
    請人違章概以唐美蓮之物來栽贓。查新證據即王秀真臺中區
    中小企業銀行秘密帳戶裡，依其84年及85年資金往來資料：
    存摺中註記「84.10結束領給副」，「副」即副總經理王秀
    寬姐姐王秀貞；「84.12代墊給伯母留底」，「伯母」即唐
    美蓮母親黃X蘭；「寬12存用+96」，「寬」即王秀寬；「
    84.12華銀57本結束」，即表示國稅局與調查局中機組未盡
    調查能事尚有漏網之魚，也證實資金與營利均與聲請人無關
    ，依本院76年度判字第242號判決意旨，應重新詳查另為處
    分。（三）相對人所核定之85年度行業務所得，共計新臺幣
    （下同）26,158,042元，由何某企業之負責人給付聲請人？
    由何人接洽承辦？未具違章事實，又無外來及內部憑證為依
    據，顯與臺灣省財政廳52年4月22日財稅第73020號令有違。
    復按本院76年度判字第823號判決意旨，依調查局中機組調
    查報告，「唐美蓮財務顧問股份有限公司」負責人為唐美蓮
    ，聲請人非納稅義務人，不具法定資格，無端要求查告聲請
    人，於法無據。又聲請人申請復查，卻遭相對人以「程序上
    理由拒絕」，未就實體上為復查決定，剝奪聲請人之權利。
    （四）依臺灣臺中地方法院87年度訴字第1097號刑事判決附
    表一、二所載之公司辦理登記時間均在84年6月間，聲請人
    未曾參與，是縱有未辦理85年度綜合所得稅之申報，亦應送
    達於負責人唐美蓮，相對人違反刑法第129條第1項之規定。
    再按財政部83年6月11日臺財稅第83596619號函釋意旨，85
    年度未申報之綜合所得稅核定通知書所載，應補稅之序號
    6014項，計25,550,986元，扣除聲請人欠稅為所得607,056
    元乘以6%，應欠36,423元，不足法定之50萬元，應不得為限
    制入出境之處分。又86年度調查局中機組查獲之85年度綜合
    所得稅未申報者為唐美蓮事務所等，並非衡正事務所，縱或
    不然，85年度之帳應為86年度之綜合所得稅，不同年度之稅
    ，「負責人」為何人？是否已申報？相對人知法犯法，與司
    法院釋字第181號、第224號及第345號解釋意旨有違。為特
    陳明新證據、新事實，依行政訴訟法第276條規定，聲請再
    審等語。
三、本件聲請人對本院93年度裁字第1076號裁定聲請再審，依其
    前揭聲請所陳各節，係就相對人所為限制出境原處分之實體
    關係再事爭執主張，並未具體表明原裁定有如何合於法定再
    審事由，揆諸首開說明，其再審之聲請為不合法，應予駁回
    。
四、聲請人主張依行政訴訟法第284條聲請重新審理部分，另以
    裁定駁回之，併予敘明。
五、依行政訴訟法第283條、第278條第1項、第104條、民事訴訟
    法第95條、第78條，裁定如主文。
中    華    民    國    94    年    9    月    29     日
                  第二庭審判長法  官　廖　政　雄
                              法  官　林　清　祥
                              法  官　鍾　耀　光
                              法  官　姜　仁　脩
                              法  官　胡  國  棟
以  上  正  本  證  明  與  原  本  無  異
中    華    民    國    94    年    9    月    29     日
　　　　　　　　　　　　　　　書記官　陳　盛　信
